【裁判字號】    97,毒抗,335
【裁判日期】    970710
【裁判案由】    毒品危害防制條例
【裁判全文】
臺灣高等法院刑事裁定                 97年度毒抗字第335號
抗  告  人
即  被  告  甲○○
上列抗告人因違反毒品危害防制條例案件，不服臺灣桃園地方法
院民國97年6月17日97年度毒聲字第690號裁定（聲請案號：臺灣
桃園地方法院檢察署97年度毒偵緝字第164號），提起抗告，本
院裁定如下：
    主  文
抗告駁回。
    理  由
一、按施用毒品者，於觀察、勒戒後，認有繼續施用毒品之傾向
    者，由法院裁定令入戒治處所施以強制戒治，其期間為6月
    以上，至無繼續強制戒治之必要為止，但最長不得逾1年，
    毒品危害防制條例第20條第2項定有明文。
二、本件抗告人即被告甲○○，於民國96年7月20日晚間10時許
    為警採尿回溯96小時內某時，在台灣地區某不詳地點，施用
    第二級毒品安非他命1次，嗣為警於同日晚間5時10分許，在
    桃園縣新屋鄉○○村○○鄰○○街31號住處為警查獲，為警採
    集之尿液經送台灣檢驗科技股份有限公司檢驗，經該公司以
    EIA酵素免疫分析法為初步檢驗後，再以GC/MS氣相層析/質
    譜儀法為確認檢驗，檢驗結果確呈安非他命、甲基安非他命
    陽性反應，此有該公司出具之濫用藥物尿液檢驗報告可稽。
    經檢察官聲請後，原審法院於96年10月25日以96年度毒聲字
    第1324號裁定送勒戒處所觀察、勒戒。抗告人因通緝，至97
    年4月28日緝獲，嗣抗告人經臺灣桃園看守所附設勒戒處所
    執行觀察、勒戒後，認有繼續施用毒品之傾向，原審法院乃
    依檢察官之聲請裁定令入戒治處所施以強制戒治，其期間為
    6 月以上，至無繼續強制戒治之必要為止，但最長不得逾1
    年。
三、抗告意旨略以：抗告人於同時期，因違反毒品危害防制條例
    案件，經檢察官以犯罪嫌疑不足，而為不起訴處分。抗告人
    接受觀察、勒戒2個月，家庭生計已屬困難，請體恤抗告人
    家境困難，免予強制戒治云云。
四、經查：
（一）被告甲○○前於96年8月18日上午7時30分許，在桃園縣新
      屋鄉○○村○○鄰○○街31號，施用第二級毒品安非他命，
      嗣於同年月20日晚間10時10分，為警在上址查獲。認被告
      涉犯毒品危害防制條例第10條第2項之施用第二級毒品罪
      嫌。惟經檢察官偵查結果，以：被告為警查獲當日所採集
      之尿液，經檢驗結果呈安非他命類陰性反應，有臺灣檢驗
      科技股份有限公司濫用藥物尿液檢驗報告可稽，而報告機
      關又未查獲其他有關被告施用安非他命之積極事證，以供
      參憑被告供述之真實性，要難僅憑被告自白，遽認被告有
      施用第二級毒品犯行，此外，復查無其他積極證據足證被
      告有何犯行，揆諸首揭說明，應認被告犯罪嫌疑不足。而
      於96年10月11日以96年度毒偵字第4568號為不起訴處分，
      有不起訴處分書可稽。惟此與本案係96年7月20日晚間10
      時許，為警採尿回溯96小時內某時，其行為時間不同。抗
      告人以另案不起訴處分，作為本案抗辯，為無理由。
（二）本案抗告人執行觀察、勒戒後，臺灣桃園看守所附設勒戒
      處所醫療人員於執行過程中，依觀察勒戒處分執行條例之
      相關規定，評估抗告人之人格特質、臨床徵候及環境相關
      因素，因抗告人自83年起已有多筆及其他犯罪相關紀錄，
      且有戒斷症狀，施用毒品時間又超過1年，綜合評分結果
      為65分，認抗告人有繼續施用之傾向，有臺灣桃園看守所
      附設勒戒處所出具之有無繼續施用毒品傾向證明書、有無
      繼續施用毒品傾向評估標準紀錄表在卷可稽（附於97年度
      毒偵緝字第164號卷內）。而抗告人有多次毒品及其他犯
      罪紀錄，亦有本院被告前案紀錄表可佐。從而原審認抗告
      人有繼續施用毒品之傾向，裁定予以強制戒治，於法洵屬
      有據。抗告意旨以家庭因素，家境困難，請求免予強制戒
      治，均不足採。應認本件抗告為無理由，予以駁回。
據上論斷，應依刑事訴訟法第412條，裁定如主文。
中    華    民    國    97    年    7     月    10    日
                  刑事第一庭  審判長法  官  葉騰瑞
                                    法  官  莊明彰
                                    法  官  王炳梁
以上正本證明與原本無異。
不得再抗告。
                                    書記官  廖逸柔
中    華    民    國    97    年    7     月    10    日


司法院資訊處製作；財團法人民間司法改革基金會備份。
